臺灣臺中地方法院臺中簡易庭小額民事判決
110年度中小字第4423號
原      告  陳智勇  
被      告  張凱程  
訴訟代理人  林哲溶  
上列當事人間請求損害賠償事件，本院不經言詞辯論，判決如下
：
    主      文
原告之訴駁回。
訴訟費用新臺幣壹仟元由原告負擔。
    事實及理由
一、按原告之訴，依其所訴之事實，在法律上顯無理由者，法院
    得不經言詞辯論，逕以判決駁回之，民事訴訟法第249條第2
    項定有明文。又所謂原告之訴，依其所訴之事實，在法律上
    顯無理由者，係指依原告於訴狀內記載之事實觀之，在法律
    上顯然不能獲得勝訴之判決者而言，最高法院62年臺上字第
    845號判例要旨可供參照。
二、原告主張：原告於民國110年2月10日上午9時40分許，駕駛
    車牌號碼000-0000號自用小客貨車（下稱系爭車輛），停放
    在彰化市○○路○段000號前之路邊靜止熄火，然人未下車，竟
    遭被告駕駛車牌號碼000-0000號自小客車行經該處時，撞擊
    系爭車輛駕駛側之後照鏡，致系爭車輛受損，因系爭車輛修
    理費預估需費新臺幣（下同）1萬2056元及受有營業損失900
    0元，因被告迄今仍置之不理，為此請求被告賠償原告系爭
    車輛之損害等語。並聲明：被告應給付原告2萬1056元。
三、經查，原告所指系爭車輛之所有權人應為警聯消防工程有限
    公司（下稱警聯公司），有原告所提系爭車輛之行照及本院
    依職權查詢公路監理電子閘門之車主資料存卷可佐（見本院
    卷第25及53頁），是原告顯非系爭車輛之所有權人，則系爭
    車輛縱因系爭事故而受損或因修復車輛時無法營業而受有營
    業損失，當係警聯公司之所有權及財產權遭受損害，原告與
    警聯公司既為不同權利主體，則系爭車輛之所有權受損，尚
    非係原告之所有權及財產權受有損害已明。再者，本院前於
    110年11月8日業已就此以110年度中補字第2511號裁定通知
    原告補正說明伊尚非車主，則提起本件損害賠償請求之法律
    依據及證據為何（見本院卷第57至59頁之裁定及送達證書）
    ；惟原告就此未曾提出任何相關證據為佐，亦未提出伊有權
    訴請被告賠償之依據及證明，則原告之所有權及財產權既未
    受有損害，則伊請求被告給付系爭車輛之修車費用及修復車
    輛時之營業損失共計2萬1056元，即顯無理由。綜上，本件
    依原告所訴之事實，在法律上顯然不能獲得勝訴之判決，依
    上開說明，爰不經言詞辯論，逕以判決駁回之。
四、依民事訴訟法第436條之23、第436條第2項及第249條第2項
    規定，不經言詞辯論，判決如主文。
五、訴訟費用負擔之依據：民事訴訟法第78條。
中　　華　　民　　國　　110 　年　　11　　月　　23　　日
                    　　臺灣臺中地方法院臺中簡易庭
                              　　法  官  許惠瑜
以上正本係照原本作成。
如不服本判決，應於送達後20日內，以判決違背法令為理由，向
本院提出上訴狀並表明上訴理由（上訴理由應表明一、原判決所
違背之法令及其具體內容；二、依訴訟資料可認為原判決有違背
法令之具體事實），如於本判決宣示後送達前提起上訴者，應於
判決送達後20日內補提上訴理由書（須附繕本）。如委任律師提
起上訴者，應一併繳納上訴審裁判費。
中　　華　　民　　國　　110 　年　　11　　月　　23　　日
                                  書記官  許千士